---
title: "Trabalho Final CDA MDT-01"
author: "Alexandre e Jorge"
date: "17/06/2020"
output: html_document
---

```{r setup, include=FALSE}
knitr::opts_chunk$set(echo = TRUE)
```

Instala as bibliotecas necessárias

```{r}

#install.packages("readr")
#install.packages("dplyr")
#install.packages("tidyverse")
#install.packages("lubridate")
#install.packages("hrbrthemes")
#install.packages("viridis")
# World map is available in the maps package
#install.packages("maps")
#install.packages("RgoogleMaps")
#install.packages("ggraph")
#install.packages("circlize")

library(readr)
library(dplyr)
library(tidyverse)
library(lubridate)
library(ggplot2)
library(hrbrthemes)
library(viridis)
library(maps)
library(RgoogleMaps)
library(igraph)
library(ggraph)
library(circlize)


```

Definição Geral de Funções

```{r}

left = function(text, num_char) {
  substr(text, 1, num_char)
}
 
mid = function(text, start_num, num_char) {
  substr(text, start_num, start_num + num_char - 1)
}
 
right = function(text, num_char) {
  substr(text, nchar(text) - (num_char-1), nchar(text))
}


```


Leitura dos arquivos de dados de origem

```{r}

# Leitura de Arquivos de Viagens

DiretorioBase="/cloud/project/Data/Viagem/"
ArquivosNomes<-list.files(DiretorioBase, pattern="*.csv")


df_Pagamento <- read_csv2(paste0(DiretorioBase,ArquivosNomes[1]), locale = locale(encoding = "latin1"))
df_Passagem <- read_csv2(paste0(DiretorioBase,ArquivosNomes[2]), locale = locale(encoding = "latin1"))
df_Trecho <- read_csv2(paste0(DiretorioBase,ArquivosNomes[3]), locale = locale(encoding = "latin1"))
df_Viagem <- read_csv2(paste0(DiretorioBase,ArquivosNomes[4]), locale = locale(encoding = "latin1"))


# Leitura de Arquivos de Cartao

DiretorioBase="/cloud/project/Data/Cartao/"
ArquivosNomes<-list.files(DiretorioBase, pattern="*.zip")

L <- length(ArquivosNomes)

df_Cartao <- read_csv2(paste0(DiretorioBase,ArquivosNomes[1]), locale = locale(encoding = "latin1"))
df_Cartao$`MÊS EXTRATO` <- as.integer(as.character(df_Cartao$`MÊS EXTRATO`))

for (i in 2:L) {
      Temporario <- read_csv2(paste0(DiretorioBase,ArquivosNomes[i]), locale = locale(encoding = "latin1"))
      Temporario$`MÊS EXTRATO` <- as.integer(as.character(Temporario$`MÊS EXTRATO`))
      df_Cartao <- bind_rows(df_Cartao,Temporario)
    
}

# Ajusta Campos de Data para os formatos corretos

df_Cartao$`DATA TRANSAÇÃO` <- as.Date(dmy(df_Cartao$`DATA TRANSAÇÃO`))
df_Passagem$`Data_ emissao_compra` <- as.Date(dmy(df_Passagem$`Data_ emissao_compra`))

Temporario <- NULL

```

Inspecionar Cartoes


```{r}

glimpse(df_Cartao)

summary(df_Cartao)


```

Inspecionar Pagamentos


```{r}

glimpse(df_Pagamento)

summary(df_Pagamento)


```

Inspecionar Passagem


```{r}

glimpse(df_Passagem)

summary(df_Passagem)


```

Inspecionar Trecho


```{r}

glimpse(df_Trecho)

summary(df_Trecho)


```

Inspecionar Viagem


```{r}

glimpse(df_Viagem)

summary(df_Viagem)


```

Junção das tabelas relacionadas as despesas de Viagem


```{r}

df_ViagemPagamento <- left_join(df_Viagem,df_Pagamento)
df_ViagemTrecho <- left_join(df_Viagem,df_Trecho)
df_ViagemPassagem <- left_join(df_Viagem,df_Passagem)

```

Gera tabelas de Viagens por Orgão Solicitante 


```{r}


# Agrupa e soma valores gastos em Diárias, Passagens e Outras Despesas por Órgao solicitante para as Viagens Realizadas

df_valor_org_solicitante <- df_Viagem %>% 
                              filter(Situacao=="Realizada") %>%
                              group_by(Nome_orgao_solicitante) %>%
                              summarize(ValorTotalDiarias=sum(Valor_diarias),
                                        ValorMedioDiarias=mean(Valor_diarias),
                                        ValorMaxDiarias=max(Valor_diarias),
                                        ValorTotalOutros=sum(Valor_outros_gastos),
                                        ValorMedioOutros=mean(Valor_outros_gastos),
                                        ValorMaxOutros=max(Valor_outros_gastos),
                                        ValorTotalPassagens=sum(Valor_passagens),
                                        ValorMedioPassagens=mean(Valor_passagens),
                                        ValorMaxPassagens=max(Valor_passagens),
                                        Qtd=n())

# Efetua a separação das Viagens Urgentes

df_valor_org_solic_urgente <- df_Viagem %>% 
                              filter(Situacao=="Realizada") %>%
                              group_by(Nome_Orgao_Superior,Viagem_Urgente) %>%
                              summarize(ValorTotalDiarias=sum(Valor_diarias),
                                        ValorMedioDiarias=mean(Valor_diarias),
                                        ValorMaxDiarias=max(Valor_diarias),
                                        ValorTotalOutros=sum(Valor_outros_gastos),
                                        ValorMedioOutros=mean(Valor_outros_gastos),
                                        ValorMaxOutros=max(Valor_outros_gastos),
                                        ValorTotalPassagens=sum(Valor_passagens),
                                        ValorMedioPassagens=mean(Valor_passagens),
                                        ValorMaxPassagens=max(Valor_passagens),
                                        Qtd=n())


```


Gráfico dos Órgãos com as 5 maiores despesas de Passagens

```{r}


    df_valor_org_solicitante %>%  arrange(desc(ValorTotalPassagens)) %>% head(5)  %>%
    mutate(Nome_orgao_solicitante=Nome_orgao_solicitante %>% fct_inorder()) %>% 
    ggplot(aes(fill=Qtd, y=ValorTotalPassagens/1000, x=Nome_orgao_solicitante)) + 
    geom_bar(position="stack", stat="identity") +
    labs(y="Valor (mil R$)" , x = "Órgão Solicitante")  +  
    theme(legend.position="bottom") +  
    coord_flip() 

    df_valor_org_solicitante %>%  arrange(desc(ValorTotalPassagens)) %>% head(5)  %>%
    mutate(Nome_orgao_solicitante = fct_reorder(Nome_orgao_solicitante, (ValorTotalPassagens))) %>%
    ggplot(aes(fill=Qtd, y=ValorTotalPassagens/1000, x=Nome_orgao_solicitante)) + 
    geom_bar(position="stack", stat="identity") +
    labs(y="Valor (mil R$)" , x = "Órgão Solicitante")  +  
    theme(legend.position="bottom") +
    coord_flip() 


```


Gráfico dos Órgãos com as 5 maiores despesas de Diárias

```{r}


    df_valor_org_solicitante %>%  arrange(desc(ValorTotalDiarias)) %>% head(5)  %>%
    mutate(Nome_orgao_solicitante=Nome_orgao_solicitante %>% fct_inorder()) %>% 
    ggplot(aes(fill=Qtd, y=ValorTotalDiarias/1000, x=Nome_orgao_solicitante)) + 
    geom_bar(position="stack", stat="identity") +
    labs(y="Valor (mil R$)" , x = "Órgão Solicitante")  +  
    theme(legend.position="bottom") +
    coord_flip() 

    df_valor_org_solicitante %>%  arrange(desc(ValorTotalDiarias)) %>% head(5)  %>%
    mutate(Nome_orgao_solicitante = fct_reorder(Nome_orgao_solicitante, (ValorTotalDiarias))) %>%
    ggplot(aes(fill=Qtd, y=ValorTotalDiarias/1000, x=Nome_orgao_solicitante)) + 
    geom_bar(position="stack", stat="identity") +
    labs(y="Valor (mil R$)" , x = "Órgão Solicitante")  +  
    theme(legend.position="bottom") +
    coord_flip() 


```

Gráfico dos Órgãos com as 5 maiores Outras despesas

```{r}


    df_valor_org_solicitante %>%  arrange(desc(ValorTotalOutros)) %>% head(5)  %>%
    mutate(Nome_orgao_solicitante=Nome_orgao_solicitante %>% fct_inorder()) %>% 
    ggplot(aes(fill=Qtd, y=ValorTotalOutros/1000, x=Nome_orgao_solicitante)) + 
    geom_bar(position="stack", stat="identity") +
    labs(y="Valor (mil R$)" , x = "Órgão Solicitante")  +  
    theme(legend.position="bottom") +
   coord_flip() 

    df_valor_org_solicitante %>%  arrange(desc(ValorTotalOutros)) %>% head(5)  %>%
    mutate(Nome_orgao_solicitante = fct_reorder(Nome_orgao_solicitante, (ValorTotalOutros))) %>%
    ggplot(aes(fill=Qtd, y=ValorTotalOutros/1000, x=Nome_orgao_solicitante)) + 
    geom_bar(position="stack", stat="identity") +
    labs(y="Valor (mil R$)" , x = "Órgão Solicitante")  +  
    theme(legend.position="bottom") +
    coord_flip() 


```



Gera tabelas de Viagens por dia e Orgão Solicitante 


```{r}

# Agrupa e soma valores gastos por dia e Órgao solicitante para as Viagens Realizadas

df_valor_org_dia <- df_Viagem %>% 
                              filter(Situacao=="Realizada") %>%
                              group_by(Nome_orgao_solicitante,Periodo_Data_de_inicio) %>%
                              summarize(ValorTotalDiarias=sum(Valor_diarias),
                                        ValorTotalOutros=sum(Valor_outros_gastos),
                                        ValorTotalPassagens=sum(Valor_passagens),
                                        Qtd=n())
df_valor_org_dia$Periodo_Data_de_inicio <- as.Date(dmy(df_valor_org_dia$Periodo_Data_de_inicio))


```


Gráficos Diários do Total de Passagens, Diárias e Outras Despesas


```{r}

  df_valor_org_dia %>% arrange((Periodo_Data_de_inicio)) %>%
  ggplot() + 
  geom_line( aes(x = Periodo_Data_de_inicio, y = ValorTotalPassagens/1000), color = "red") +
  xlab('Data') +
  ylab('Valor de Passagens(mil R$)') +
  labs(color="Legend Text")




 df_valor_org_dia %>% arrange((Periodo_Data_de_inicio)) %>%
  ggplot() + 
  geom_line( aes(x = Periodo_Data_de_inicio, y = ValorTotalOutros/1000), color = "blue") +
  xlab('Data') +
  ylab('Valor Outras Despesas(mil R$)') +
  labs(color="Legend Text")
 
 
 
 
  df_valor_org_dia %>% arrange((Periodo_Data_de_inicio)) %>%
  ggplot() + 
  geom_line( aes(x = Periodo_Data_de_inicio, y = ValorTotalDiarias/1000), color = "green") +
  xlab('Data') +
  ylab('Valor Diárias (mil R$)') +
  labs(color="Legend Text")
 

```


Gráfico que apresenta o mix de viagens Urgentes para cada um dos Ministérios


```{r}


    df_valor_org_solic_urgente %>%  mutate(Total=(ValorTotalPassagens+ValorTotalOutros+ValorTotalDiarias)) %>%
    ggplot(aes(fill=Viagem_Urgente, y=(Total)/1000, x=reorder(Nome_Orgao_Superior,Total))) + 
    geom_bar(position="dodge", stat="identity") +
    labs(y="Valor (mil R$)" , x = "Órgão Solicitante")  +  
    theme(legend.position="bottom") +
    coord_flip() 

    

```


Distribuição de Despesas de Viages, Diárias Outros por Ministério

```{r}

# BoxPlot

df_Viagem %>% 
  filter(Situacao=="Realizada") %>%
  ggplot( aes(x=Nome_Orgao_Superior, y=Valor_diarias+Valor_passagens+Valor_outros_gastos, fill=Nome_Orgao_Superior)) +
    geom_boxplot() +
    scale_fill_viridis(discrete = TRUE, alpha=0.6) +
    geom_jitter(color="black", size=0.01, alpha=0.01) +
    theme_ipsum() +
    theme(
      legend.position="none",
      plot.title = element_text(size=10)
    ) +
    ggtitle("Distribuição de Despesas de Passagens, Diárias e Outros por Órgão em R$") +
   xlab('') +
   ylab('') +
    coord_flip()




# Violino

df_Viagem %>% 
  filter(Situacao=="Realizada") %>%
  ggplot( aes(x=Nome_Orgao_Superior, y=Valor_diarias+Valor_passagens+Valor_outros_gastos, fill=Nome_Orgao_Superior)) +
    geom_violin() +
    scale_fill_viridis(discrete = TRUE, alpha=0.6) +
    geom_jitter(color="black", size=0.01, alpha=0.01) +
    theme_ipsum() +
    theme(
      legend.position="none",
      plot.title = element_text(size=10)
    ) +
    ggtitle("Distribuição de Despesas de Passagens, Diárias e Outros por Órgão em R$") +
   xlab('') +
   ylab('') +
    coord_flip()




```



Capturar os dados de Latitude e LOngitude para o mapa das viagens


```{r}


# Ajusta os nomes de cidades para colher a LAT LONG


df_Trecho$Origem_Cidade[df_Trecho$Origem_Cidade == "Telavive"] <- "Tel Aviv"
df_Trecho$Origem_Cidade[df_Trecho$Origem_Cidade == "Oriximiná - Porto Trombetas"] <- "Porto Trombetas"
df_Trecho$Origem_Cidade[df_Trecho$Origem_Cidade == "Cingapura"] <- "Singapura"
df_Trecho$Origem_Cidade[df_Trecho$Origem_Cidade == "Porto Louis"] <- "Port Louis"
df_Trecho$Origem_Cidade[df_Trecho$Origem_Cidade == "Stanford_California"] <- "Stanford California"
df_Trecho$Origem_Cidade[df_Trecho$Origem_Cidade == "Nova Brasilândia D,Oeste"] <- "Nova Brasilândia"
df_Trecho$Origem_Cidade[df_Trecho$Origem_Cidade == "Machadinho D,Oeste"] <- "Machadinho"
df_Trecho$Origem_Cidade[df_Trecho$Origem_Cidade == "Dias d,Ávila"] <- "Dias Ávila"
df_Trecho$Origem_Cidade[df_Trecho$Origem_Cidade == "São João D,Aliança"] <- "São João D'Aliança"
df_Trecho$Origem_Cidade[df_Trecho$Origem_Cidade == "Bangcoc"] <- "Bangkok"
df_Trecho$Origem_Cidade[df_Trecho$Origem_Cidade == "Mirassol D Oeste"] <- "Mirassol D'Oeste"
df_Trecho$Origem_Cidade[df_Trecho$Origem_Cidade == "Mirassol D,Oeste"] <- "Mirassol D'Oeste"
df_Trecho$Origem_Cidade[df_Trecho$Origem_Cidade == "Alta Floresta do Oeste"] <- "Alta Floresta d'Oeste"
df_Trecho$Origem_Cidade[df_Trecho$Origem_Cidade == "Altamira - Castelo de Sonhos"] <- "Altamira"
df_Trecho$Origem_Cidade[df_Trecho$Origem_Cidade == "Base Presidente Eduardo Frei Montalva"] <- "Eduardo Frei Montalva"
df_Trecho$Origem_Cidade[df_Trecho$Origem_Cidade == "Herval d,Oeste"] <- "Herval d'Oeste"
df_Trecho$Origem_Cidade[df_Trecho$Origem_Cidade == "Porto Velho - Jaci Paraná"] <- "Jaci Paraná"
df_Trecho$Origem_Cidade[df_Trecho$Origem_Cidade == "Porto Velho - União Bandeirantes"] <- "União Bandeirantes"
df_Trecho$Origem_Cidade[df_Trecho$Origem_Cidade == "Lambari D,Oeste"] <- "Lambari D'Oeste"
df_Trecho$Origem_Cidade[df_Trecho$Origem_Cidade == "Barra D,Alcântara"] <- "Barra D'Alcântara"

df_Trecho$Destino_Cidade[df_Trecho$Destino_Cidade == "Telavive"] <- "Tel Aviv"
df_Trecho$Destino_Cidade[df_Trecho$Destino_Cidade == "Oriximiná - Porto Trombetas"] <- "Porto Trombetas"
df_Trecho$Destino_Cidade[df_Trecho$Destino_Cidade == "Cingapura"] <- "Singapura"
df_Trecho$Destino_Cidade[df_Trecho$Destino_Cidade == "Porto Louis"] <- "Port Louis"
df_Trecho$Destino_Cidade[df_Trecho$Destino_Cidade == "Stanford_California"] <- "Stanford California"
df_Trecho$Destino_Cidade[df_Trecho$Destino_Cidade == "Nova Brasilândia D,Oeste"] <- "Nova Brasilândia"
df_Trecho$Destino_Cidade[df_Trecho$Destino_Cidade == "Machadinho D,Oeste"] <- "Machadinho"
df_Trecho$Destino_Cidade[df_Trecho$Destino_Cidade == "Dias d,Ávila"] <- "Dias Ávila"
df_Trecho$Destino_Cidade[df_Trecho$Destino_Cidade == "São João D,Aliança"] <- "São João D'Aliança"
df_Trecho$Destino_Cidade[df_Trecho$Destino_Cidade == "Bangcoc"] <- "Bangkok"
df_Trecho$Destino_Cidade[df_Trecho$Destino_Cidade == "Mirassol D Oeste"] <- "Mirassol D'Oeste"
df_Trecho$Destino_Cidade[df_Trecho$Destino_Cidade == "Mirassol D,Oeste"] <- "Mirassol D'Oeste"
df_Trecho$Destino_Cidade[df_Trecho$Destino_Cidade == "Alta Floresta do Oeste"] <- "Alta Floresta d'Oeste"
df_Trecho$Destino_Cidade[df_Trecho$Destino_Cidade == "Altamira - Castelo de Sonhos"] <- "Altamira"
df_Trecho$Destino_Cidade[df_Trecho$Destino_Cidade == "Base Presidente Eduardo Frei Montalva"] <- "Eduardo Frei Montalva"
df_Trecho$Destino_Cidade[df_Trecho$Destino_Cidade == "Herval d,Oeste"] <- "Herval d'Oeste"
df_Trecho$Destino_Cidade[df_Trecho$Destino_Cidade == "Porto Velho - Jaci Paraná"] <- "Jaci Paraná"
df_Trecho$Destino_Cidade[df_Trecho$Destino_Cidade == "Porto Velho - União Bandeirantes"] <- "União Bandeirantes"
df_Trecho$Destino_Cidade[df_Trecho$Destino_Cidade == "Lambari D,Oeste"] <- "Lambari D'Oeste"
df_Trecho$Destino_Cidade[df_Trecho$Destino_Cidade == "Barra D,Alcântara"] <- "Barra D'Alcântara"
df_Trecho$Origem_Cidade[df_Trecho$Origem_Cidade == "Belém de São Francisco"] <- "São Francisco"
df_Trecho$Destino_Cidade[df_Trecho$Destino_Cidade == "Belém de São Francisco"] <- "São Francisco"
df_Trecho$Origem_Cidade[df_Trecho$Origem_Cidade == "Mount Pleasant  Ilhas Malvinas"] <- "Falkland Islands"
df_Trecho$Destino_Cidade[df_Trecho$Destino_Cidade == "Mount Pleasant  Ilhas Malvinas"] <- "Falkland Islands"
df_Trecho$Origem_Cidade[df_Trecho$Origem_Cidade == "Mount Pleasant - Ilhas Malvinas"] <- "Falkland Islands"
df_Trecho$Destino_Cidade[df_Trecho$Destino_Cidade == "Mount Pleasant - Ilhas Malvinas"] <- "Falkland Islands"

df_Trecho$Origem_Pais[df_Trecho$Origem_Pais == "Emirados Árabes"] <- "Emirados Arabes Unidos"
df_Trecho$Destino_Pais[df_Trecho$Destino_Pais == "Emirados Árabes"] <- "Emirados Arabes Unidos"

#atrocar <- "SapucaíMirim", "Porto Velho  Mutum Paraná" , "Almeirim  Monte Dourado, Pará, Brasil"
#trocado <- "Sapucaí Mirim", "Mutum Paraná , , "Almeirim, Pará, Brasil"

#atrocar "Jedá, NA, Arábia Saudita" , "AnaheimCA  Califórnia, NA, Estados Unidos da América" , Trajano de Morais, Rio de Janeiro, Brasil
#trocado "Jidá, NA, Arábia Saudita", "Anaheim , Trajano de Morais, Rio de Janeiro, Brasil

#atrocar "Diamante do Oeste, Paraná, Brasil" "Abidjã, NA, Costa do Marfim" "Pullman city  Washington, NA, Estados Unidos da América"
#trocado "Diamante do Oeste, Paraná, Brasil" "Abidjan, NA, Costa do Marfim" "Pullman, NA, Estados Unidos da América"

#atrocar "Marraqueche, NA, Marrocos" "Pionguiangue, NA, República Popular Democrática da Coréia" "BiritibaMirim, São Paulo, Brasil"
#trocado "Marrakech, NA, Marrocos" "Pyongyang, NA, Coréia do Norte" "Biritiba Mirim, São Paulo, Brasil"

#atrocar "Porto Velho  Vista Alegre do Abunã, Rondônia, Brasil" "Governador Lindemberg, Espírito Santo, Brasil" "Liverpoll, NA, Reino Unido"
#trocado "Vista Alegre do Abunã, Rondônia, Brasil" "Governador Lindenberg, Espírito Santo, Brasil" "Liverpoll, NA, Reino Unido"

#atrocar "PortauPrince, NA, Haiti" "São Luís do Norte, Goiás, Brasil" "Pau  PyrénéesAtlantiques, NA, França" "Porto Velho  Abunã, Rondônia, Brasil" "Baku, NA, Azerbaidjão" , "Arquipélago do Bailique, Amapá, Brasil"
#trocado "Porto Principe, NA, Haiti" "São Luís do Norte, Goiás, Brasil" "Pau  Pyrénées, NA, França" "Porto Velho  Abunã, Rondônia, Brasil" "Baku, NA, Azerbaijão" , "Arquipélago do Bailique, Amapá, Brasil"

#atrocar "PariqueraAçu, São Paulo, Brasil" "San Luiz, NA, Argentina" "GuardaMor, Minas Gerais, Brasil" "Porto Velho  Nova Califórnia, Rondônia, Brasil" "Porto Velho  São Carlos, Rondônia, Brasil" "EmbuGuaçu, São Paulo, Brasil"
#trocado "Pariquera-Açu, São Paulo, Brasil" "San Luiz, NA, Argentina" "Guarda-Mor, Minas Gerais, Brasil" "Porto Velho, Rondônia, Brasil" "São Carlos, Rondônia, Brasil" "EmbuGuaçu, São Paulo, Brasil"

#atrocar "Uagadugu, NA, Burkina-Fasso" "ClermontFerrand, NA, França" "AdisAbaba, NA, Etiópia" "GuajaráMirim, Rondônia, Brasil"
#trocado "Uagadugu, NA, Burkina Faso" "Clermont-Ferrand, NA, França" "Adis-Ababa, NA, Etiópia" "Guajará-Mirim, Rondônia, Brasil"

#atrocar "IgarapéMiri, Pará, Brasil" "NãoMeToque, Rio Grande do Sul, Brasil" "ToméAçu, Pará, Brasil" "ApicumAçu, Maranhão, Brasil" "MogiGuaçú, São Paulo, Brasil" "CearáMirim, Rio Grande do Norte, Brasil" "VenhaVer, Rio Grande do Norte, Brasil" "VenhaVer, Rio Grande do Norte, Brasil" "PeixeBoi, Pará, Brasil"
#trocado "Igarapé-Miri, Pará, Brasil" "Não-Me-Toque, Rio Grande do Sul, Brasil" "Tomé-Açu, Pará, Brasil" "Apicum-Açu, Maranhão, Brasil" "Mogi-Guaçú, São Paulo, Brasil" "CearáMirim, Rio Grande do Norte, Brasil" "Venha-Ver, Rio Grande do Norte, Brasil" "Peixe-Boi, Pará, Brasil"


# Limpeza de caracteres

df_Trecho$Origem_Cidade <- gsub(",","'",df_Trecho$Origem_Cidade)
df_Trecho$Destino_Cidade <- gsub(",","'",df_Trecho$Destino_Cidade)

df_Trecho$Origem_Cidade <- gsub("-","",df_Trecho$Origem_Cidade)
df_Trecho$Destino_Cidade <- gsub("-","",df_Trecho$Destino_Cidade)


# Limpeza do País de Destino/Origem

atrocar <- "Burkina-Fasso"
trocado <- "Burkina Faso"
df_Trecho$Origem_Pais[df_Trecho$Origem_Pais == atrocar] <- trocado
df_Trecho$Destino_Pais[df_Trecho$Destino_Pais == atrocar] <- trocado

# Limpeza da Cidade de Destino/Origem

atrocar <- "PeixeBoi"
trocado <- "Peixe-Boi"
df_Trecho$Origem_Cidade[df_Trecho$Origem_Cidade == atrocar] <- trocado
df_Trecho$Destino_Cidade[df_Trecho$Destino_Cidade == atrocar] <- trocado

# Testa a captura da Latitude Longitude da cidade

getGeoCode("Kitakyushu-shi, NA, Japão")


# Identifica as cidades com problema de coleta de Latitude Longitude

df_cidades_origem <- df_Trecho %>% select(Cidade=Origem_Cidade,UF=Origem_UF,Pais=Origem_Pais)
df_cidades_destino <- df_Trecho %>% select(Cidade=Destino_Cidade,UF=Destino_UF,Pais=Destino_Pais)

df_cidades <- bind_rows(df_cidades_destino,df_cidades_origem) %>% distinct()
df_cidades <- df_cidades %>% filter(df_cidades$Cidade != "Inválido")

Temporario <- df_cidades %>% mutate(cidade=str_c(Cidade,as.character(str_replace_na(UF)),Pais,sep = ", ",collapse = NULL ))
Temporario <- Temporario %>% select(cidade)
Temporario <- (mutate(Temporario, lat=NA, lon=NA)) 

Temporario<-ldply(Temporario$cidade, function(Temporario) getGeoCode(Temporario))

df_cidade_com_coord <- bind_cols(df_cidades,Temporario)


# Contagem de Cidades onde houve viagens

qtd_cidade <- left_join(df_Trecho,df_cidade_com_coord,by=c("Origem_Cidade"="Cidade"),"Pais_Origem"="Pais") %>% 
          select (cidade) %>%
          group_by(cidade) %>% count()

df_cidade_com_coord <- left_join(df_cidade_com_coord , qtd_cidade)


# Salva data Frames tratados para uso futuro

write.csv(df_cidade_com_coord, "/cloud/project/Data/cidade_com_coord.csv", row.names = FALSE)  
write.csv(df_Trecho, "/cloud/project/Data/Trecho_tratado.csv", row.names = FALSE)  


#Debug do mapeamento de Latitude e Longitude

# Temporario<-ldply(Temporario$cidade, function(Temporario) getGeoCode(Temporario), .inform = TRUE)
# Temporario <- with(Temporario,data.frame(cidade=cidade, t(sapply(Temporario$cidade, getGeoCode))))
#df_Todas_Coordenadas <- Temporario
#df_Todas_Coordenadas_Cidade <- df_Todas_Coordenadas




#knitr::kable(
#  data.frame(cidade=cidades,x),
#  format="markdown",
#  digits=4)


# Show the cities on the map

map('world',
    col="#f2f2f2", fill=TRUE, bg="gray", lwd=0.05,
    mar=rep(0,4),border=0, ylim=c(-80,80) 
)
points(x=Temporario$lon, y=Temporario$lat, col="slateblue", cex=0.5, pch=20)

```


Apresentação no Mapa das viagens internacionais fora do Brasil

```{r}


# Trechos de Viagens Internacionais Fora do Brasil

df_Nao_Brasil <- df_Trecho %>% filter(df_Trecho$Origem_Pais!="Brasil" & 
                                   df_Trecho$Destino_Pais!="Brasil" )



```






Gera um grafo 3D com os países para os quais houve viagem

```{r}

#install.packages("igraph")
# install.packages("networkD3")

# Libraries
library(igraph)
library(networkD3)

# create a dataset:
data <- df_Trecho %>% select(from=Origem_Pais , to=Destino_Pais) %>% distinct()


# Plot
p <- simpleNetwork(data, height="100px", width="100px",        
        Source = 1,                 # column number of source
        Target = 2,                 # column number of target
        linkDistance = 10,          # distance between node. Increase this value to have more space between nodes
        charge = -900,                # numeric value indicating either the strength of the node repulsion (negative value) or attraction (positive value)
        fontSize = 10,               # size of the node names
        fontFamily = "serif",       # font og node names
        linkColour = "#666",        # colour of edges, MUST be a common colour for the whole graph
        nodeColour = "#69b3a2",     # colour of nodes, MUST be a common colour for the whole graph
        opacity = 0.9,              # opacity of nodes. 0=transparent. 1=no transparency
        zoom = T                    # Can you zoom on the figure?
        )


# save the widget
library(htmlwidgets)
saveWidget(p, file=paste0( getwd(), "/networkInteractive2.html"))



```


Gera um grafo 3D com os países para os quais houve viagem com origem e destino fora do Brasil

```{r}



# create a dataset:
data <- df_Nao_Brasil %>% select(from=Origem_Pais , to=Destino_Pais) %>% distinct()


# Plot
p <- simpleNetwork(data, height="100px", width="100px",        
        Source = 1,                 # column number of source
        Target = 2,                 # column number of target
        linkDistance = 10,          # distance between node. Increase this value to have more space between nodes
        charge = -900,                # numeric value indicating either the strength of the node repulsion (negative value) or attraction (positive value)
        fontSize = 14,               # size of the node names
        fontFamily = "serif",       # font og node names
        linkColour = "#666",        # colour of edges, MUST be a common colour for the whole graph
        nodeColour = "#69b3a2",     # colour of nodes, MUST be a common colour for the whole graph
        opacity = 0.9,              # opacity of nodes. 0=transparent. 1=no transparency
        zoom = T                    # Can you zoom on the figure?
        )


# save the widget
library(htmlwidgets)
saveWidget(p, file=paste0( getwd(), "/networkInteractive3.html"))



```


Gera um grafico de cordas com as Viagens dentro do Brasil

```{r}

# create a dataset:

viagens_UF_Brasil <- df_Trecho%>% filter (Sequencia_Trecho==1 & Origem_UF != "Inválido" & Destino_UF != "Inválido") %>%
                      select(from=Origem_UF , to=Destino_UF) 

viagens_UF_Brasil <- na.omit(viagens_UF_Brasil)

viagens_UF_Brasil <- viagens_UF_Brasil %>% group_by(from,to) %>% count()

write.csv(viagens_UF_Brasil, "/cloud/project/Data/viagens_UF_Brasil.csv", row.names = FALSE)  

chordDiagram(viagens_UF_Brasil, transparency = 0.5, diffHeight = convert_height(0.1, "mm"))



```





