---
title: "Trabalho Final CDA MDT-01 - Flashdashboard"
author: "Alexandre e Jorge"
date: "22/06/2020"
output: 
  flexdashboard::flex_dashboard:
    orientation: rows
runtime: shiny
---

```{r global, include=FALSE}

library(tidyverse)
library(flexdashboard)
library(lubridate)
library(viridis)
library(hrbrthemes)
library(maps)
library(RgoogleMaps)
library(circlize)


knitr::opts_chunk$set(cache=F)


# Leitura de Arquivos de Viagens

DiretorioBase="/cloud/project/Data/Viagem/"
ArquivosNomes<-list.files(DiretorioBase, pattern="*.csv")


df_Pagamento <- read_csv2(paste0(DiretorioBase,ArquivosNomes[1]), locale = locale(encoding = "latin1"))
df_Passagem <- read_csv2(paste0(DiretorioBase,ArquivosNomes[2]), locale = locale(encoding = "latin1"))
df_Trecho <- read_csv2(paste0(DiretorioBase,ArquivosNomes[3]), locale = locale(encoding = "latin1"))
df_Viagem <- read_csv2(paste0(DiretorioBase,ArquivosNomes[4]), locale = locale(encoding = "latin1"))



# Agrupa e soma valores gastos por dia e Órgao solicitante para as Viagens Realizadas

df_valor_org_dia <- df_Viagem %>% 
                              filter(Situacao=="Realizada") %>%
                              group_by(Nome_orgao_solicitante,Periodo_Data_de_inicio) %>%
                              summarize(ValorTotalDiarias=sum(Valor_diarias),
                                        ValorTotalOutros=sum(Valor_outros_gastos),
                                        ValorTotalPassagens=sum(Valor_passagens),
                                        Qtd=n())
df_valor_org_dia$Periodo_Data_de_inicio <- as.Date(dmy(df_valor_org_dia$Periodo_Data_de_inicio))


# Agrupa e soma valores gastos em Diárias, Passagens e Outras Despesas por Órgao solicitante para as Viagens Realizadas

df_valor_org_solicitante <- df_Viagem %>% 
                              filter(Situacao=="Realizada") %>%
                              group_by(Nome_orgao_solicitante) %>%
                              summarize(ValorTotalDiarias=sum(Valor_diarias),
                                        ValorMedioDiarias=mean(Valor_diarias),
                                        ValorMaxDiarias=max(Valor_diarias),
                                        ValorTotalOutros=sum(Valor_outros_gastos),
                                        ValorMedioOutros=mean(Valor_outros_gastos),
                                        ValorMaxOutros=max(Valor_outros_gastos),
                                        ValorTotalPassagens=sum(Valor_passagens),
                                        ValorMedioPassagens=mean(Valor_passagens),
                                        ValorMaxPassagens=max(Valor_passagens),
                                        Qtd=n())

# Efetua a separação das Viagens Urgentes

df_valor_org_solic_urgente <- df_Viagem %>% 
                              filter(Situacao=="Realizada") %>%
                              group_by(Nome_Orgao_Superior,Viagem_Urgente) %>%
                              summarize(ValorTotalDiarias=sum(Valor_diarias),
                                        ValorMedioDiarias=mean(Valor_diarias),
                                        ValorMaxDiarias=max(Valor_diarias),
                                        ValorTotalOutros=sum(Valor_outros_gastos),
                                        ValorMedioOutros=mean(Valor_outros_gastos),
                                        ValorMaxOutros=max(Valor_outros_gastos),
                                        ValorTotalPassagens=sum(Valor_passagens),
                                        ValorMedioPassagens=mean(Valor_passagens),
                                        ValorMaxPassagens=max(Valor_passagens),
                                        Qtd=n())


dia_min <- df_valor_org_dia$Periodo_Data_de_inicio %>% min
dia_max <- df_valor_org_dia$Periodo_Data_de_inicio %>% max


passagens_total <- df_valor_org_dia$ValorTotalPassagens %>% sum(na.rm=T)
diarias_total <- df_valor_org_dia$ValorTotalDiarias %>% sum(na.rm=T)
outros_total <- df_valor_org_dia$ValorTotalOutros %>% sum(na.rm=T)


# Carga das informações do mapa

Temporario <- read_csv("Data/cidade_com_coord.csv")


```

# Aba Principal - Viagem

## Row 1

### Passagens de `r dia_min` a `r dia_max` (milhões R$)

<!-- ícones em: https://fontawesome.com/v4.7.0/icons/ -->

```{r,message=F}
valueBox(round(passagens_total/10^6,1), icon = "fa fa-plane")
```

### Diárias de `r dia_min` a `r dia_max` (milhões R$)

```{r,message=F}
valueBox(round(diarias_total/10^6,1), icon = "fa fa-bed",
         color="purple")
```

### Outras de `r dia_min` a `r dia_max` (milhões R$)

<!-- ícones em: https://fontawesome.com/v4.7.0/icons/ -->

```{r,message=F}
valueBox(round(outros_total/10^6,1), icon = "fa fa-money",
         color="red")
```





## Row 2

### 5 Maiores Despesas de Passagens por Órgão no Ano

```{r}

renderPlot({
 df_valor_org_solicitante %>%  arrange(desc(ValorTotalPassagens)) %>% head(5)  %>%
    mutate(Nome_orgao_solicitante = fct_reorder(Nome_orgao_solicitante, (ValorTotalPassagens))) %>%
    ggplot(aes(fill=(Qtd/1000), y=ValorTotalPassagens/1000, x=Nome_orgao_solicitante)) + 
    geom_bar(position="stack", stat="identity") +
    labs(y="" , x = "", fill ="Qtd(mil)")  +  
    theme(legend.position="bottom") +
    coord_flip() 
})
```

### 5 Maiores Despesas de Diárias por Órgão no Ano

```{r,message=F}
renderPlot({
    df_valor_org_solicitante %>%  arrange(desc(ValorTotalDiarias)) %>% head(5)  %>%
    mutate(Nome_orgao_solicitante = fct_reorder(Nome_orgao_solicitante, (ValorTotalDiarias))) %>%
    ggplot(aes(fill=(Qtd/1000), y=ValorTotalDiarias/1000, x=Nome_orgao_solicitante)) + 
    geom_bar(position="stack", stat="identity") +
    labs(y="" , x = "", fill ="Qtd(mil)")  +
    theme(legend.position="bottom") +
    coord_flip() 
})
```

### 5 Maiores Outras Despesas de Viagem por Órgão no Ano

```{r}

renderPlot({
   df_valor_org_solicitante %>%  arrange(desc(ValorTotalOutros)) %>% head(5)  %>%
    mutate(Nome_orgao_solicitante = fct_reorder(Nome_orgao_solicitante, (ValorTotalOutros))) %>%
    ggplot(aes(fill=(Qtd/1000), y=ValorTotalOutros/1000, x=Nome_orgao_solicitante)) + 
    geom_bar(position="stack", stat="identity") +
    labs(y="" , x = "", fill ="Qtd(mil)")  +  
    theme(legend.position="bottom") +
    coord_flip() 
})
```



## Row 3

### Relação de Viagens Urgentes x Normais por Ministério

```{r}

renderPlot({
    df_valor_org_solic_urgente %>%  mutate(Total=(ValorTotalPassagens+ValorTotalOutros+ValorTotalDiarias)) %>%
    ggplot(aes(fill=Viagem_Urgente, y=(Total)/1000, x=reorder(Nome_Orgao_Superior,Total))) + 
    geom_bar(position="dodge", stat="identity") +
    labs(y="" , x = "")  +
    scale_fill_manual("Viagem Urgente", values = c("SIM" = "RED", "NÃO" = "GREEN")) +
    theme(legend.position="bottom") +
    coord_flip() 
})



```


### Distribuição das Despesas por Ministério

```{r,message=F}

renderPlot({
df_Viagem %>% 
  filter(Situacao=="Realizada") %>%
  ggplot( aes(x=Nome_Orgao_Superior, y=Valor_diarias+Valor_passagens+Valor_outros_gastos, fill=Nome_Orgao_Superior)) +
    geom_boxplot() +
    scale_fill_viridis(discrete = TRUE, alpha=0.6) +
    geom_jitter(color="black", size=0.01, alpha=0.01) +
    theme_ipsum() +
    theme(
      legend.position="none",
      plot.title = element_text(size=10)
    ) +
    ggtitle("") +
   xlab('') +
   ylab('') +
    coord_flip()
})




```


# Evolução de Viagem

## Row 1

### Evolução das Passagens - Fica evidente o impacto da Pandemia no volume de Passagens


```{r}
renderPlot({

  df_valor_org_dia %>% arrange((Periodo_Data_de_inicio)) %>%
  ggplot() + 
  geom_line( aes(x = Periodo_Data_de_inicio, y = ValorTotalPassagens/1000), color = "red") +
  xlab('Data') +
  ylab('Valor de Passagens(mil R$)') +
  labs(color="Legend Text")

})
```


## Row 2

### Evolução das Outras Despesas - Porque houve um aumento no período de Pandemia ?


```{r}

renderPlot({
 df_valor_org_dia %>% arrange((Periodo_Data_de_inicio)) %>%
  ggplot() + 
  geom_line( aes(x = Periodo_Data_de_inicio, y = ValorTotalOutros/1000), color = "blue") +
  xlab('Data') +
  ylab('Valor Outras Despesas(mil R$)') +
  labs(color="Legend Text")

})
```


## Row 3

### Evolução das Diárias - Porque existe uma concentração em 01/01 ?


```{r}

renderPlot({
  df_valor_org_dia %>% arrange((Periodo_Data_de_inicio)) %>%
  ggplot() + 
  geom_line( aes(x = Periodo_Data_de_inicio, y = ValorTotalDiarias/1000), color = "green4") +
  xlab('Data') +
  ylab('Valor Diárias (mil R$)') +
  labs(color="Legend Text")

})
```

# Locais das Viagens

## Row 1

### Localização das cidades para onde houve viagens iniciadas de `r dia_min` a `r dia_max`


```{r}
renderPlot({

map('world',
    col="#f2f2f2", fill=TRUE, bg="gray", lwd=0.05,
    mar=rep(0,4),border=0, ylim=c(-80,80) 
)
points(x=Temporario$lon, y=Temporario$lat, col=Temporario$freq, cex=0.5, pch=20)

})
```


# Viagens Nacionais

## Row 1

### Origem e Destino das Viagens Nacionais - Fica evidente o peso relativo do DF nas viagens do Governo Federal

```{r}
renderPlot({

viagens_UF_Brasil_UF <- read_delim("Data/Viagem/viagens_UF_Brasil_UF.csv", 
    ";", escape_double = FALSE, trim_ws = TRUE)

viagens_UF_Brasil <- viagens_UF_Brasil_UF %>% select(from,to,n)
  
  chordDiagram(viagens_UF_Brasil, transparency = 0.5, diffHeight = convert_height(0.1, "mm"))



})
```



